臺灣高等法院臺中分院刑事裁定
110年度聲字第987號

聲  請  人  臺灣高等檢察署臺中檢察分署檢察官
受  刑  人  李文晉



上列聲請人因受刑人數罪併罰有二裁判以上，聲請定其應執行之
刑（聲請案號：110年度執聲字第466號），本院裁定如下：
    主  文
李文晉因犯如附表所示各罪所處之刑，應執行有期徒刑拾年捌月
。
    理  由
一、聲請意旨略以：受刑人李文晉（下稱受刑人）因違反毒品危
    害防制條例等數罪，先後經判決確定如附表。數罪中雖有刑
    法第50條第1項但書所列情形，惟受刑人已請求檢察官聲請
    定應執行刑，有臺灣臺中地方檢察署請求定應執行刑調查表
    足稽，應依刑法第50條第2項、第53條、第51條第5款規定，
    定其應執行之刑。爰依刑事訴訟法第477條第1項聲請裁定等
    語。
二、按數罪併罰，有二裁判以上者，依第51條之規定，定其應執
    行之刑；又數罪併罰，分別宣告其罪之刑，如宣告多數有期
    徒刑者，於各刑中之最長期以上，各刑合併之刑期以下，定
    其刑期，但不得逾30年。刑法第53條、刑法第51條第5款分
    別定有明文。另按數罪併罰之定應執行之刑，係出於刑罰經
    濟與責罰相當之考量，並非予以犯罪行為人或受刑人不當之
    利益，為一種特別的量刑過程，相較於刑法第57條所定科刑
    時應審酌之事項係對一般犯罪行為之裁量，為定應執行刑之
    宣告，乃對犯罪行為人本身及所犯各罪之總檢視，除應考量
    行為人所犯數罪反應出之人格特性，並應權衡審酌行為人之
    責任與整體刑法目的及相關刑事政策，在量刑權之法律拘束
    性原則下，依刑法第51條第5款之規定，採限制加重原則，
    以宣告各刑中之最長期為下限，各刑合併之刑期為上限，但
    最長不得逾30年，資為量刑自由裁量權之外部性界限，並應
    受法秩序理念規範之比例原則、平等原則、責罰相當原則、
    重複評價禁止原則等自由裁量權之內部抽象價值要求界限之
    支配，以使輕重得宜，罰當其責，俾符合法律授與裁量權之
    目的，以區別數罪併罰與單純數罪之不同，兼顧刑罰衡平原
    則（最高法院100年度台抗字第440號裁定意旨參照）。
三、經查，本件受刑人所犯如附表所示各罪，經臺灣彰化地方法
    院、臺灣臺中地方法院、本院及最高法院分別判處如附表所
    示之刑，均經確定在案，有上開案件裁判書及臺灣高等法院
    被告前案紀錄表等附卷可稽。其中附表編號1至4、6、7所示
    之罪為不得易科罰金、不得易服社會勞動之罪；附表編號5
    所示之罪為得易科罰金之罪、得易服社會勞動之罪；附表編
    號7所示之罪為不得易科罰金之罪、得易服社會勞動之罪，
    屬刑法第50條第1項但書各款之情形。茲受刑人請求檢察官
    向法院聲請合併定應執行刑，有受刑人民國110年3月24日所
    簽立之臺灣臺中地方檢察署是否請求定應執行刑調查表1份
    在卷足憑。而受刑人所犯如附表所示各罪，其中如附表編號
    1至4所示部分，前經臺灣臺中地方法院以109年度聲字第363
    6號裁定合併定應執行刑為有期徒刑2年1月；附表編號6至7
    所示部分，前經臺灣臺中地方法院以106年度訴字第2477號
    、107年度訴字第260號判決合併定應執行刑為有期徒刑8年5
    月，復經本院及最高法院分別以108年度上訴字第1929、193
    7號、110年度台上字第2133、2134號判決駁回上訴確定，有
    前揭刑事裁判書及臺灣高等法院被告前案紀錄表各乙份附卷
    可參。上開刑事判決所定應執行之刑，雖將因本院所為本件
    定應執行刑裁定而當然失效，惟揆諸前揭說明，本院審核相
    關案卷，認檢察官聲請為正當，並考量自由裁量之範圍，應
    受內部性界限及不利益變更禁止原則之拘束，更不得重於原
    裁判原定之應執行刑，使受刑人陷於更不利之結果，爰參酌
    原確定判決之定執行刑情形，並衡酌受刑人所犯各罪之犯罪
    類型為販賣第一級毒品罪、持有及施用第一、二級毒品罪、
    變造特種文書罪、轉讓禁藥罪及各罪行為態樣、時間集中於
    105年11月21日至106年1月9日之期間內、手段、動機、侵害
    法益種類，及前揭所述之比例原則、責罰相當原則等自由裁
    量權之內部性界限等情，而為整體評價後，合併定其應執行
    之刑如主文所示。
四、據上論結，爰依刑事訴訟法第477條第1項，刑法第53條、第
    50條第2項、第51條第5款，裁定如主文。 
中　　華　　民　　國　　110 　年　　4 　　月　　19　　日
            刑事第十一庭　審判長法　官　張  意  聰
                                法　官　陳  慧  珊
                                法　官　田  德  煙
以上正本證明與原本無異。
如不服本裁定，得於收受送達後五日內向本院提出抗告書狀（須
附繕本）。
                                書記官  林  賢  慧
　　　　　　　　　　　　　　　　
中　　華　　民　　國　　110 　年　　4 　　月　　19　　日

 

 
附表：受刑人李文晉定應執行刑案件一覽表
編         號  1 2 3 罪         名  毒品危害防制條例 毒品危害防制條例 毒品危害防制條例 宣    告    刑  有期徒刑8月 有期徒刑7月 有期徒刑1年4月 犯  罪  日  期  105年11月27日 105年11月28日 106年01月09日 偵查(自訴)機關年  度  案  號  彰化地檢105年度毒偵字第2522號 彰化地檢105年度毒偵字第2522號 臺中地檢106年度毒偵字第512號 最  後  事實審 法    院       彰化地院       彰化地院     臺中地院  案    號 106年度訴字第406號 106年度訴字第406號 106年度訴字第2119號  判決日期 106年04月26日 106年04月26日 106年09月30日 確  定  判  決 法    院       彰化地院       彰化地院     臺中地院  案    號 106年度訴字第406號 106年度訴字第406號 106年度訴字第2119號  判    決確定日期 106年05月16日 106年05月16日 106年10月18日 是否為得易科罰金、易服社會勞動之案件  不得易科、社勞 不得易科、社勞 不得易科、社勞 備         註  彰化地檢106年度執字第3335號 彰化地檢106年度執字第3335號 臺中地檢106年度執字第17276號   編號1至4定應執行有期徒刑2年1月（109執更4522號）   
編         號  4           5           6 罪         名  毒品危害防制條例 偽造文書  毒品危害防制條例 宣    告    刑  有期徒刑7月 有期徒刑4月 有期徒刑7年7月 犯  罪  日  期  106年01月09日 106年01月08日 105年12月06日 偵查(自訴)機關年  度  案  號  臺中地檢106年度毒偵字第512號 臺中地檢106年度偵字第2394、5830、7501、8167、8617、8368、14099、30718號、106年度毒偵字第867號 臺中地檢106年度偵字第2394、5830、7501、8167、8617、8368、14099、30718號、106年度毒偵字第867號 最  後  事實審 法    院       臺中地院      中高分院      中高分院  案    號 106年度訴字第2119號 108年度上訴字第1929、1937號 108年度上訴字第1929、1937號  判決日期 106年09月30日 108年07月09日 108年07月09日 確  定  判  決 法    院       臺中地院       中高分院      最高法院  案    號 106年度訴字第2119號 108年度上訴字第1929、1937號 110年度台上字第2133、2134號  判    決確定日期 106年10月18日 109年06月23日 110年02月19日 是否為得易科罰金、易服社會勞動之案件  不得易科、社勞 得易科、社勞 不得易科、社勞 備         註  臺中地檢106年度執字第17276號 臺中地檢109年度執字第13895號 臺中地檢110年度執字第3531號   編號1至4定應執行有期徒刑2年1月（109執更4522號）  編號6至7應執行有期徒刑8年5月 
編         號           7           8  罪         名   毒品危害防制條例        藥事法  宣    告    刑  有期徒刑7年9月（3次） 有期徒刑6月  犯  罪  日  期  105年12月09日 105年11月21日 105年12月18日 105年12月17日  偵查(自訴)機關年  度  案  號  臺中地檢106年度偵字第2394、5830、7501、8167、8617、8368、14099、30718號、106年度毒偵字第867號 臺中地檢106年度偵字第2394、5830、7501、8167、8617、8368、14099、30718號、106年度毒偵字第867號  最  後  事實審 法    院      中高分院      中高分院   案    號 108年度上訴字第1929、1937號 108年度上訴字第1929、1937號   判決日期 108年07月09日 108年07月09日  確  定  判  決 法    院      最高法院      最高法院   案    號 110年度台上字第2133、2134號 110年度台上字第2133、2134號   判    決確定日期 110年02月19日 110年02月19日  是否為得易科罰金、易服社會勞動之案件  不得易科、社勞           不得易科、得社勞  備         註  臺中地檢110年度執字第3531號 臺中地檢110年度執字第3532號    編號6至7應執行有期徒刑8年5月